Ingeniera De Sistemas Desarrolladora Web Calle 45D No. 19-23 Barrio Palermo Teusaquillo. Bogotá D.C. Colombia **Celular:** (+57) 313 355 1203

E-mail: claudiaeforero@hotmail.com
Website: http://www.claudiainbytes.com
GitHub: http://github.com/claudiainbytes

**Skype:** claudia.eforero

**T.P. No:** 54255132405NTS del 15/06/2006

#### Perfil Profesional

Profesional en ingeniería de sistemas, me he desempeñado como desarrolladora web con experiencia en lenguaje de programación HTML, CSS, PHP, Javascript y bases de datos MySql. Desde el 2010 he desarrollado y dado soporte a aplicaciones y proyectos web basados en arquitecturas Modelo-Vista-Controlador (MVC) y sistemas gestores de contenidos (CMS) en agencias de marketing digital, instituciones de educación superior y sector gobierno.

Tengo aptitudes básicas como desarrollador web Back-End y gusto por el desarrollo Front-End. Amo combinar tecnología con diseño para crear experiencias de usuario según los requerimientos del proyecto. Soy una persona decidida, perseverante, creativa, responsable, capaz de resolver problemas, trabajo en equipo y orientada al logro de metas.

### **Aptitudes**

Lenguajes: HTML5, CSS3, Javascript, ES6, PHP, Ruby, Python. Javascript Frameworks:, jQuery, AJAX, Node.JS, Angular.JS.

CMS Apps (Sistemas administradores de contenidos): Drupal 6 y 7. APC Actionapps.

MVC Frameworks: Laravel, PHP Slim, Sinatra, Rails, Django.

VCS (Sistema de control de versiones): GIT.

Bases de datos: MySQL, MongoDB.

Responsive Design Frameworks: Bootstrap, Skeleton.

Dominio intermedio idioma inglés. B2.

## **Experiencia Laboral**

**Empresa** Seidor Colombia

Cargo Desarrollador PHP SSR para Informática El Corte Inglés Colombia

Funciones Realizadas Trabaje bajo la modalidad de bodyshopping para Informática El Corte Inglés Colombia(IECISA) como desarrolladora PHP de la solución Plataformas

Territoriales (PLT), del proyecto UTFONTIC2015, cuyo propietario de la solución

es MINTIC Colombia. Mis actividades consistieron en:

- Adquirir entrentamiento acerca de el funcionamiento de las soluciones basadas en tecnologías PHP, que promueven la participación ciudadana en asuntos de gobierno basados en gestores CMS como APC Actionaapps.

- Mantenimiento y soporte de incidencias tecnicas de la solución Plataformas

Territoriales provenientes de la mesa de ayuda.

- Crear estrategias de clasificación de incidencias para el servicio de mesa de ayuda.

# Ingeniera De Sistemas

Desarrolladora Web

Diagonal 45D No. 19-23 Barrio Palermo Teusaquillo. Bogotá D.C. Colombia **Celular:** (+57) 313 355 1203

**E-mail:** <a href="mailto:claudiaeforero@hotmail.com">claudiaeforero@hotmail.com</a> **SitioWeb:** <a href="http://www.claudiainbytes.com">http://www.claudiainbytes.com</a> **GitHub:** <a href="http://github.com/claudiainbytes">http://github.com/claudiainbytes</a>

**Skype:** claudia.eforero

**T.P. No:** 54255132405NTS del 15/06/2006

- Desarrollar requerimientos bajo la arquitectura del CMS Actionapps en el back end, HTML, CSS, Javascript en el front end. La mayoría de los requerimientos de esta solución son front end.
- Desarrollar scripts SQL de actualización y rollback para ser ejecutados masivamente todos los cambios.
- Dar instrucciones para ejecutar actualizaciones y rollbacks en formularios RFC.
- Dar soporte a analisis de requerimientos para la construcción tecnica detallada de cada actividad y su estimación de esfuerzo.
- Realizar el checklist del RFC y sus archivos de actualización del cambio antes de que sean ejecutados en ambiente de producción.

Periodo de Tiempo Enero 3, 2016 - Febrero 17, 2017

Jefe Directo Ana Maria Sabogal, Directora de Recursos Humanos

Información de Contacto Carrera 14 No. 98-51 5° Piso. Tel: 7 44 78 09

E-mail: seidorcolombia@seidor.com

**Empresa** Pontificia Universidad Javeriana

Funciones Realizadas Analisis de requerimientos, desarrollo y testing a modulos del sistema de

información de investigacion SIAP con Laravel y Angular.JS

Sincronización de datos de productos de investigación por medio de Selenium

Web Driver.

Periodo de Tiempo 1 de Junio 2015 – 31 de Agosto 2015

Jefe Directo Ing. José Parrado

Información de Contacto Cra. 7 No 40-62. Ed. Emilio Arango Piso 4. Bogotá, Colombia

Tel: (57-1)3208320 Ext 2069

**Empresa** Universidad Manuela Beltrán

Funciones Realizadas Desarrollador Web. PHP, MySQL,. Javascript. jQuery.

Desarrollo y soporte a modulos sistema de información academica AULANET. Desarrollo de scripts de migración de bases de datos. Desarrollo de vistas para ingresar Planes De Curso en Symfony usando Twig y jQuery para proyecto

Aulanet 2.

Periodo de Tiempo 1 de Abril de 2013 – 31 de Julio 2014

**Jefe Directo** Ing. Anderson Holguín – Coordinador de Desarrollo

Ing. Gonzalo Guzmán – Director Departamento de Tecnología

Ingeniera De Sistemas Desarrolladora Web Diagonal 45D No. 19-23 Barrio Palermo Teusaquillo. Bogotá D.C. Colombia **Celular:** (+57) 313 355 1203

E-mail: <a href="mailto:claudiaeforero@hotmail.com">claudiaeforero@hotmail.com</a>
SitioWeb: <a href="mailto:http://www.claudiainbytes.com/claudiainbytes">http://www.claudiainbytes.com/claudiainbytes</a>

**Skype:** claudia.eforero

**T.P. No:** 54255132405NTS del 15/06/2006

Información de Contacto Av. Circunvalar No. 60-00 Bogotá D.C. Colombia Tel. 5460600Ext. 1332

**Empresa** LGL Latinmedios S.A.S.

Funciones Realizadas Desarrollador Web. PHP, MySQL,. Modelo vista controlador con Codeigniter.

Programación con jQuery. Desarrollo y soporte de sitios web para diversas

campañas de marketing digital.

**Duración** 16 de Enero de 2012 – 18 de Febrero de 2013 **Jefe Directo** Ing. Andrés García – Coordinador de Desarrollo

Información de Contacto Carrera 19C # 86A-43 Oficina 101 Bogotá D.C. Colombia

Bogotá Tel. +57 1 4750055 / U.S.A. Tel: +1 305-466-3830 Ext. 2902

**Empresa** Ennovva S.A.S.

Funciones Realizadas Desarrollador Junior. Creación de aplicaciones web con PHP y MySQL, jQuery,

AJAX. Aprendiz Drupal. Soporte y desarrollo de modulos para sitios web

administrables con Drupal (nivel basico - intermedio).

**Periodo de Tiempo** 28 de Marzo de 2011 – 27 de Noviembre de 2011

Jefe Directo Ing. Andrés Felipe Vasquez Figueroa – Director de Desarrollo

Dra. Olga Lucía Arias Fernandez – Jefe de Talento Humano

Información de Contacto Cra 13A # 37-32 Bogotá D.C. Colombia

PBX +571 327 5888 Ext 2521 FAX +571 285 8960

#### Formación Académica

Front-End Web Developer Nanodegree Program. AT&T Aspire to Tech Scholarship Program. Udacity, Mountain View, CA. Junio - Noviembre 2017.

English Course. Levels B2.1, B2.2, C1. American School Way. Bogotá, 2016 - 2017 Especialización en Gerencia Multimedia. Universidad Santo Tomás, Bogotá. 2013 – 2015.

Ingeniería de Sistemas. Universidad Simón Bolívar, Cúcuta. 2000 – 2006.

Secundaria. Colegio Cardenal Sancha, Cúcuta. 1994 – 1999

### **Referencias Personales**

Rebeca Vanegas. Administradora Hogar Universitario Femenino, Bogotá. Teléfono: 285 26 21 José Ricardo Saavedra. Consultor SAP Independiente. Teléfono: 316 849 4164

Maryuri Ocoró. Administradora de Empresas. Teléfono: 315 703 4011

Ingeniera De Sistemas Desarrolladora Web Diagonal 45D No. 19-23 Barrio Palermo Teusaquillo. Bogotá D.C. Colombia **Celular:** (+57) 313 355 1203

E-mail: claudiaeforero@hotmail.com
SitioWeb: http://www.claudiainbytes.com
GitHub: http://github.com/claudiainbytes

**Skype:** claudia.eforero

**T.P. No:** 54255132405NTS del 15/06/2006

Claudia Liliana Estupiñán Forero C.C. 37.444.930 de Cúcuta, Colombia.